ESSIMBI Louis Jos Deranot

Téléphone: (+237) 695 164 183 Courriel: essimbilouis@gmail.com Linkedin: linkedin.com/in/deranot-essimbi

Développeur web Full-Stack

PROFIL

Développeur web full-stack avec plus de 3 ans d'expérience dans la conception, le développement et la maintenance d'applications web et mobiles. Maîtrisant les frameworks tel que Laravel, Django, Angular ; j'ai mené à bien divers projets complexes, intégrant des API REST et des interfaces front-end robustes et ergonomiques. Passionné par l'architecture logicielle et les bonnes pratiques de développement, je cherche à contribuer à des projets innovants en tant que développeur web full-stack.

EXPÉRIENCES PROFESSIONNELLES

Avril 2024 – Juillet 2024: Consultant IT (Analyste programmeur) – S2 Services

- Modélisation et conception de l'architecture d'un projet portant dans le secteur de l'énergie
- Développement de l'API dudit projet en utilisant Django et PostgreSQL pour la base de données

Mai 2024 : Développeur back-end – Freelance

- Intégration de l'api de payement Afrikpay dans une application mobile pour le compte d'un client (Diango et PostgreSQL)
- Contribution au développement des interfaces d'un projet basé sur la block-chain : responsable du développement des interfaces graphiques avec React, js et consommation des services de l'API de CoinGecko pour le module de listing des cryptomonnaies en temps réel
- Développement d'une application mobile (en utilisant React Native) de facilitation des retraits Orange Money/MTM Mobile Money pour le compte d'un particulier

Février 2024 – Mai 2024: Consultant IT (Analyste programmeur et Project manager)

- Développement d'une application dekstop et mobile destiné à déterminer la température interne d'une pièce. Lien pour la démo en ligne : https://lobatin-v2.vercel.app/ (React, React Native pour la version mobile et Electron, js pour empaqueter l'application en dekstop)
- Conception et développement d'une application web de gestion du personnel et d'activités d'une association culturelle. Ce projet consistait à faciliter la gestion du personnel enseignant, optimiser la gestion du planning des cours. (Laravel et Mysql)

Septembre 2023 – Janvier 2024: Développeur full-stack – EverBlue Solutions

- Développement d'une solution informatique grand publique multilingue basé sur du web scraping avec Node.js, Laravel et Vue.js;
- Développement d'une extension chrome pour le même projet ; Développement d'une API Rest avec Node.js et la bibliothèque Puppeteer pour scraper des informations sur certains sites afin de les analyser ; Interventions sur la mise à jour et la corrections des bugs sur plusieurs plateformes

Février 2023 – Août 2023: Développeur full-stack – Sildy SI

- Développement d'une application d'évaluation des performances du personnel (avec Angular, Laravel et Mysql), pour le compte du client UCB : responsable de la modélisation, du développement, du back-end avec Laravel, responsable du développement des interface graphiques avec Angular et de l'intégration des services de l'API;
- Développement de plusieurs composants avec (Angular) pour différents projets ;
- Développement d'un système de gestion (génération, rattachement à une machine cliente, vérification de validité, suppression, et mise à jour) des licences pour une application (Angular-Laravel-Mysql);
- Maintenance et mise à jour d'une application mobile de messagerie groupée avec Ionic et Angular:
- Développement d'une application web de messagerie (Angular-Laravel-Mysql);
- Développement et mise en production de plusieurs API Rest avec Laravel-Mysql. Développement d'une API pour une application destinée à la gestion du personnel au Ministère des Finances ;

Janvier 2023 – Août 2023: Analyste programmeur

- Conception et réalisation d'une application web de prédiction des salaire en fonction du domaine, du post, de la localisation (pays, région, ville) et des années d'expérience. Développée avec Angular, Django et MongoDb tout en utilisant des connaissances en analyse des données et en Machine Learning.
- Développement d'une API Rest (Django et MongoDb) avec une solution d'analyse des données pour une plateforme de E-commerce ;

Juin 2022 – Janvier 2023: Développeur full-stack – ICT Business Center

- Maintenance et mise à jour du site de l'entreprise ;
- Développement de plusieurs site web notamment celui de l'OBSIC AC;
- Rédaction de certains documents spécifiques tels que cahiers des charges (fonctionnel et technique) et devis.
- Développement d'une application web de gestion des stocks

Mars 2022 – Mai 2022: Développeur full-stack – Freelance

Conception et développement d'une application web de gestion des fichiers sur un serveur web (PHP, JS, CSS, HTML, et Mysql)

Décembre 2021 – Février 2022: Développeur full-stack – Freelance

Développement de plusieurs site web et applications de gestion pour des particuliers à l'instar de https://moomendama.org/ développé pour l'association culturel Mo'Omendama basé à Milan en Italie:

COMPÉTENCE CLÉ

- PHP, maîtrise de Laravel
- JavaScript ES6+, maîtrise de Vue.is, Angular, React Native et Electron.is
- Python, maîtrise Django et Flask
- Node.js/Express
- API REST
- Linux

- Connaissance en conception, création et manipulation des bases de données SQL (MySQL, PostgreSQL) et NoSQL (MongoDB)
- Git, GitHub, Trello
- Bonne connaissances de la conteneurisation avec Docker
- Bonnes pratiques de développement, d'architecture logicielle et de design pattern
- Compétences en modélisation des base de données (UML, MERISE et Analyse multidimensionnelle)
- Connaissance et manipulation des bibliothèque Pandas, MatPlotlib, Numpy, Scikit-learn pour l'analyse des données
- Écriture des tests unitaires
- Conception des design graphiques (maquettes, wireframes)

FORMATIONS

- Licence Technologique (Institut Universitaire de Douala-Cameroun, Novembre 2022 Juillet 2023);
- Certificat Openclassroom : Intermédiaire Angular ;
- Certificat Openclassroom : Implémentation des bases de données relationnelles avec SQL ;
- **Certificat Openclassroom :** Mise en place d'une architecture MCV en PHP ;
- **Certificat Openclassroom :** Node.js et MongoDb ;
- **Certificat Great learning :** Quality project management ;
- Certifié FreeCodeCamp: Back-end development and API
- **Certifié FreeCodeCamp**: Utilisation des Librairies de front-end
- Brevet de Technicien Supérieur en Génie Informatique option Génie Logiciel. (Institut Universitaire Matamfen, Octobre 2020-Juillet 2022)
- Baccalauréat TI (Technologie de l'information). (Lycée classique et moderne de Bafia 2020)

LANGUES

o Français: langue maternelle

O Anglais: Intermédiaire

RÉFÉRENTS

• Monsieur BOUZEKO ZANGUE Adrien: +237 692 893 144

Monsieur Boya Yves: +237 691 725 463
Monsieur Mandeng: +237 671 049 173